臺灣臺中地方法院刑事判決
111年度簡上字第121號
上  訴  人  
即  被  告  陳紅娟



上列上訴人即被告因傷害案件，不服本院臺中簡易庭民國111年2
月22日111年度中簡字第307號第一審刑事簡易判決（聲請簡易判
決處刑案號：臺灣臺中地方檢察署111年度偵字第1914號），提
起上訴，本院管轄之第二審合議庭判決如下：
    主    文
上訴駁回。
    犯罪事實
一、陳紅娟於民國110年9月20日5時20分許，在位於臺中市○區○○
    街000號6樓之16之友人住處內飲酒，因大聲喧嘩而與居住在
    隔壁之鄰居林育如（所涉傷害罪嫌，檢察官另為不起訴處分
    ）在門口發生口角衝突，陳紅娟竟基於傷害他人身體之犯意
    ，以其持用之手機敲打林育如頭部，致林育如因而受有頭部
    外傷、顏面部挫傷血腫等傷害。
二、案經林育如訴由臺中市政府警察局第二分局報告臺灣臺中地
    方檢察署檢察官偵查起訴。
    理    由
壹、證據能力說明：
一、本判決所引用被告陳紅娟以外之人於審判外陳述，檢察官及
    被告迄本院言詞辯論終結前均未就該等陳述之證據能力聲明
    異議，本院審酌上開證據資料作成時之情況，核無違法不當
    及證明力明顯過低之瑕疵，並均與本案被告被訴之犯罪事實
    均具有關連性，認以之作為證據應屬適當，依刑事訴訟法第
    159條之5規定，均有證據能力。
二、本判決所引用之非供述證據，經查並無違背法定程序取得之
    情形，亦無證據證明有何偽造、變造之情事，經審酌與本案
    被告被訴之犯罪事實均具有關連性，依刑事訴訟法第158條
    之4規定之反面解釋，均有證據能力。
貳、實體部分：
一、認定犯罪事實所憑之證據及理由：
    訊據被告固坦承有於上揭時間、地點，因大聲喧嘩而與居住
    該處之鄰居即告訴人林育如發生口角衝突，其持用之手機砸
    到告訴人，惟矢口否認有何傷害他人身體之犯行，辯稱：我
    我不知道我的手機是怎麼滑出去的，我不是故意的，是手機
    不小心滑出去碰到告訴人額頭，我並不是故意要拿手機丟她
    或砸她云云（見簡上卷第53至55、81、83頁）。經查：
(一)被告於上揭時間、地點，因大聲喧嘩而與居住該處之鄰居即
    告訴人發生口角衝突，被告持用之手機砸到告訴人頭部，致
    告訴人因而受有頭部外傷、顏面部挫傷血腫等傷害之事實，
    業據證人即告訴人、證人即被告友人黃國彰於警詢及偵查中
    （見偵卷第27至38、45至54、128至130頁）、證人即告訴人
    友人劉嘉銘於警詢（見偵卷第37至44頁）、證人即被告友人
    阮家蕓於本院審理時（見簡上卷第85至92頁）證述甚詳，且
    為被告所不爭執，並有員警職務報告、指認犯罪嫌疑人紀錄
    表（告訴人指認被告）、中國醫藥大學附設醫院診斷證明書
    、監視器錄影翻拍畫面及錄影光碟、告訴人之傷勢照片、本
    院勘驗筆錄（見偵卷第21、55至61、71、75至95頁及偵卷光
    碟存放袋、簡上卷第61至65、103至117頁）在卷可稽，此部
    分事實應先堪認定。
(二)被告於上揭時間、地點，以其持用之手機敲打告訴人頭部，
    應有傷害他人身體之故意：
  1.證人即告訴人於警詢及偵查中證稱；110年9月20日5時許，
    隔壁鄰居很大聲吵雜，男女生講話聲音很大聲，想說是鄰居
    所以沒有報案，去跟對方說一下，請其音量放小就好，我到
    隔壁按了電鈴，對方門一開，我才講說你們不要，我話都還
    沒講完，對方女性就手持手機還是硬物往我的額頭砸下去，
    打得很用力，我就一個踉蹌、愣住，我說你打人，對方準備
    往我這邊踹，對方友人有拉住她，我看對方人多，我就拉著
    我的同居人趕快去報案，當時我們從房內出來遭反鎖，所以
    找其他人協助報警，我看監視器畫面，打我的人就是後來在
    我家鞋櫃旁撿拾手機的人等語（見偵卷第28至29、33至34、
    37、128頁）。
  2.證人即告訴人友人劉嘉銘於警詢證稱：110年9月20日約4時
    近5時許，當時隔壁鄰居一直發出吵雜喧嘩聲，由於實在是
    太吵雜了，所以我就跟同居人即告訴人一同前往隔壁勸阻，
    請他們降低音量，告訴人按了電鈴，門打開後我們還講不到
    幾個字，裡面的一位女生就走出來，手持堅硬物品（應該是
    手機）朝告訴人額頭部就敲了下去，我就馬上把告訴人往我
    身後拉，以防再次被攻擊，那個女生還有試圖向告訴人補踢
    一腳，但是沒有踢到，由於我們出門時，不慎將房門反鎖，
    無法進入房裡拿手機報警，所以我們就走樓梯下樓尋求其他
    管道報警等語（見偵卷第39至40頁）。
  3.證人即被告友人阮家蕓於本院審理時證稱：於110年9月20日
    凌晨5時20分許，我有到臺中市○區○○街000號6樓之16，因為
    那天是我朋友「美玲」生日，我是與被告一起去，我們有喝
    酒、玩骰子及聊天，那時候我們開門要回去，而有一位朋友
    喝醉，我們要扛他出去，門開太久，我們有喝酒就講話比較
    大聲，告訴人就闖進來一直罵很難聽的髒話，我有拱手向告
    訴人道歉，但告訴人都沒聽進去，被告對告訴人頂嘴說告訴
    人不罵臺灣人，罵越南人，告訴人聽了很不爽，就揮手想攻
    擊被告，被告當時拿著手機，才把手往告訴人的方向揮過去
    ，我看到被告是往告訴人頭的上面揮過去，有沒有碰到告訴
    人我沒看到，告訴人當時就是想攻擊而已，其實還沒打到被
    告，後來告訴人說被告打她要去報警，之後就下樓等語（見
    本院卷第85至89頁）。
  4.又本院勘驗現場走廊（公共區域）之監視器影像光碟，勘驗
    結果略以（監視器時間快20分許，仍以監視器時間記載）：
  ⑴05：41：17，可見告訴人之雙手舉在其胸前，與劉嘉銘同時
    看向畫面下方，告訴人身體有稍微退後，隨即有1隻手持深
    色手機之右手臂出現在畫面下方推擠告訴人之右手臂一下後
    隨即消失於畫面。
  ⑵05：41：18，告訴人伸出右手朝前揮舞一下。    
  ⑶05：41：19，告訴人與證人劉嘉銘持續與畫面下方、在鏡頭
    外之人發生肢體衝突，同時，前開出現之右手所持深色手機
    敲擊告訴人頭部一下後，該手臂隨即消失於畫面。
  5.綜合上開在場之證人證述內容及本院勘驗監視器影像結果，
    足見被告確有於上揭時間、地點與告訴人發生口角，並已從
    原本單純鄰居間因大聲喧嘩所生之糾紛，衍生為不同族群因
    偏見歧視所生之衝突，而衡以被告當時有飲酒，並與告訴人
    在言語上互相指摘對方，在肢體上則互相推擠、不肯讓步，
    場面火爆，此時，被告以其持用之手機敲打告訴人之頭部，
    顯然應有傷害告訴人身體之故意。
  6.被告雖以前詞抗辯，然依前揭監視器影像之勘驗結果，被告
    手中持握之手機，明顯係以由上往下，朝告訴人頭部之方向
    敲擊【見上述勘驗結果⑶05：41：19之截圖畫面，有特別以
    框線標示】，且衡以告訴人係正常成年人，有一定之身高，
    被告若非刻意伸手並舉至一定高度，豈有能夠朝告訴人頭部
    敲擊之理？況觀諸告訴人所提出之傷勢照片3張，其額頭處
    確實有明顯之瘀傷（見簡上卷第61至65頁），足認被告當時
    持手機朝告訴人頭部敲擊之力道非輕，並核與前揭告訴人及
    證人劉嘉銘證述之情節相符，則被告辯稱其不是故意的，是
    手機不小心滑出去碰到告訴人的額頭，不是故意要拿手機丟
    告訴人或砸告訴人云云，委難採信。
(三)綜上所述，本案事證明確，被告上開傷害犯行堪以認定，應
    依法論科。
二、論罪及對上訴之說明：
(一)核被告所為，係犯刑法第277條第1項之傷害罪。
(二)原審認被告所為上開傷害告訴人之犯行事證明確，適用刑事
    訴訟法第449條第1項、第3項、第454條第2項、刑法第277條
    第1項、第41條第1項、刑法施行法第1條之1第1項等規定，
    並以行為人之責任為基礎，具體審酌被告遇有爭執，不思以
    理性方式溝通、解決，僅因細故即率爾出手傷害，使告訴人
    受有頭部外傷、顏面部挫傷血腫之傷勢，造成告訴人之身體
    痛苦，所為實有不該，且被告犯後否認犯行，態度不佳，考
    量被告犯罪之動機、目的、手段，兼衡其為國中畢業學歷之
    智識程度及自述家庭經濟狀況勉持之生活情況等一切情狀，
    量處有期徒刑2月，並諭知如易科罰金，以新臺幣1千元折算
    1日之標準。經核其認事用法均無違誤，量刑亦屬妥適。
(三)被告上訴雖仍執前詞否認犯罪，惟就如何認定被告本案犯行
    及其所辯如何不可採信之理由，業經本院論述證據之取捨及
    如何憑以認定犯罪事實之理由如前，被告上訴否認犯罪，指
    摘原判決不當，並無理由，應予駁回。
據上論斷，應依刑事訴訟法第455條之1第1項、第3項、第368 條
，判決如主文。　　　
本案經檢察官許景森聲請簡易判決處刑，檢察官林岳賢到庭執行
職務。
中　　華　　民　　國　　111 　年　　9 　　月　　30　　日
                  刑事第十二庭  審判長法　官　廖慧娟

                                      法　官  張意鈞

                                      法　官  何紹輔
以上正本證明與原本無異。
不得上訴。
　　　　　　　　　　　　　　　　　　　書記官　林政佑　
中　　華　　民　　國　　111 　年　　9 　　月　　30　　日